【裁判字號】    92,訴,1102
【裁判日期】    921031
【裁判案由】    毒品危害防制條例
【裁判全文】
臺灣彰化地方法院刑事判決                        九十二年度訴字第一一二號
    公  訴  人  臺灣彰化地方法院檢察署檢察官
    被      告  乙○○
右列被告因違反毒品危害防制條例案件，經檢察官提起公訴（九十二年度毒偵字第一
四一二號、一九四一號），本院認有刑事訴訟法第二百七十三條之一第一項之情形，
而改依簡式審判程序判決如左：
        主  文
乙○○施用第二級毒品，累犯，處有期徒刑柒月；又施用第一級毒品，累犯，處有期
徒刑拾月，扣案之注射針筒壹支沒收。應執行有期徒刑壹年貳月，扣案之注射針筒壹
支沒收。
        事  實
一、乙○○曾因違反麻醉藥品管理條例案件，經本院判處有期徒刑三月，如易科罰金
    以三百元折算一日確定，於民國八十七年一月七日執行完畢。後又因施用毒品案
    件，經依本院以九十年毒聲字第一三一二號裁定，送觀察、勒戒後，結果認有繼
    續施用毒品傾向，並經本院以九十年毒聲字第二四九一號裁定令入戒治處所施以
    強制戒治，後因戒治成績合格，再經本院以九十年毒聲字第四二五五號裁定停止
    戒治，所餘戒治期間付保護管束，嗣又經本院以九十一年毒聲字第一一二二號裁
    定撤銷停止戒治，令入戒治處所施以強制戒治，並於九十二年三月四日受執行戒
    治期滿，經臺灣彰化地方法院檢察署檢察官於九十二年三月十八日以九十二年度
    戒毒偵字第一九三、一九四、一九五、一九六號為不起訴處分確定。詎其仍不知
    悔改，於九十二年五月十三日，在彰化縣田中鎮○○里○○路○段五四六巷四一
    弄八號之住處，以將第二級毒品安非他命置於玻璃吸管內，外點火燒烤產生煙霧
    ，再加以吸食之方式，施用第二級毒品安非他命一次；其復基於施用第一級毒品
    海洛因之犯意，於九十二年五月十四日，在前開處所，以將第一級毒品海洛因加
    水溶解置於注射針筒內，再予施打手臂之方式，施用第一級毒品海洛因一次。嗣
    其於九十二年五月十六日上午九時五十分許，在前開處所，為警查獲，並得其所
    有，已供其施用海洛因用之注射針筒一支。
二、案經彰化縣警察局北斗分局報告台灣彰化地方法院檢察署檢察官暨檢察官自動偵
    查起訴。
理  由
一、按除被告所犯為死刑、無期徒刑、最輕本刑為三年以上有期徒刑之罪或高等法院
    管轄第一審案件者外，於前條第一項程序進行中，被告先就被訴事實為有罪之陳
    述時，審判長得告知被告簡式審判程序之旨，並聽取當事人、代理人、辯護人及
    輔佐人之意見後，裁定進行簡式審判程序；除簡式審判程序及簡易程序案件外，
    第一審應行合議審判，刑事訴訟法第二百七十三條之一第一項、第二百八十四條
    之一分別定有明文。本件被告所涉係死刑、無期徒刑、最輕本刑為三年以上有期
    徒刑之罪或高等法院管轄第一審案件以外之罪，並於本院行準備程序時就被訴事
    實為有罪之陳述，本院合議庭依前揭規定，經評議結果，裁定改由一名法官獨任
    行簡式審判程序，先予敘明。
二、右揭犯罪事實，業據被告乙○○於本院審理中供承不諱，並有注射針筒一支扣案
    可稽，且被告獲案時，經警採取其之尿液送驗，結果亦呈鴉片類陽性（即海洛因
    入人體內之水解反應）及安非他命類陽性反應，有詮昕科技股份有限公司濫用藥
    物尿液檢驗報告一紙附卷可憑，顯見被告之自白與事實相符，堪以採信。又被告
    曾因施用毒品案件，經依本院以九十年毒聲字第一三一二號裁定，送觀察、勒戒
    後，結果認有繼續施用毒品傾向，並經本院以九十年毒聲字第二四九一號裁定令
    入戒治處所施以強制戒治，後因戒治成績合格，再經本院以九十年毒聲字第四二
    五五號裁定停止戒治，所餘戒治期間付保護管束，嗣又經本院以九十一年毒聲字
    第一一二二號裁定撤銷停止戒治，令入戒治處所施以強制戒治，並於九十二年三
    月四日受執行戒治期滿，經臺灣彰化地方法院檢察署檢察官於九十二年三月十八
    日以九十二年度戒毒偵字第一九三、一九四、一九五、一九六號為不起訴處分確
    定等情，有前開不起訴處分書一份及台灣彰化地方法院檢察署刑案資料查註紀錄
    表一份在卷足憑。綜上，本件事證業已明確，被告之犯行，堪以認定。
三、核被告所為，係犯毒品危害防制條例第十條第一項之施用第一級毒品及同條第二
    項之施用第二級毒品罪。被告於施用前持有第一級毒品海洛因及第二級毒品安非
    他命之低度行為，應為施用第一級毒品海洛因及第二級毒品安非他命之高度行為
    所吸收，不另論罪。查被告曾因違反麻醉藥品管理條例案件，經本院判處有期徒
    刑三月，如易科罰金以三百元折算一日確定，於八十七年一月七日執行完畢，業
    據被告供明復有台灣彰化地方法院檢察署刑案資料查註紀錄表乙份附卷足按，五
    年以內再犯本案有期徒刑以上之罪，係屬累犯。其所犯前開二罪，行為互異，犯
    意各別，所犯構成要件復不相同，應分論併罰。爰審酌被告之品性、犯罪之動機
    、方法、施用次數、所生之危害及犯罪後之態度等一切情狀，分別量處如主文所
    示之刑，並諭知應執行之刑，以示懲處。至扣案之注射針筒一支係被告所有，且
    為已供其施用毒品海洛因犯罪所用之物，業據其供明在卷，故依法併予宣告沒收
    。
據上論斷，應依刑事訴訟法第二百七十三條之一第一項、第二百九十九條第一項前段
，毒品危害防制條例第十條第一項、第二項，刑法第十一條前段、第四十七條、第五
十一條第五款、第三十八條第一項第二款，判決如主文。
本案經檢察官甲○○到庭執行職務。
中    華    民    國      九十二      年      十    月      三十一      日
                                        臺灣彰化地方法院刑事第一庭
                                            法      官  洪  志  賢
右正本證明與原本無異。
如不服本判決，應於判決送達後十日內，向本院提出上訴狀（須附繕本）。
                                            法院書記官洪  年  慶
中    華    民    國      九十二      年    十一    月        四        日
毒品危害防制條例第十條
施用第一級毒品者，處六月以上五年以下有期徒刑。
施用第二級毒品者，處三年以下有期徒刑。


司法院資訊處製作；財團法人民間司法改革基金會備份。
